臺灣彰化地方法院民事判決　94年度家訴字第27號
原　　　告　甲○○
訴訟代理人　陳明發律師
被　　　告　乙○○
上列當事人間請求請求交付遺產事件，本院判決如下：
    主  文
原告之訴及假執行之聲請均駁回。
訴訟費用由原告負擔。
    理  由
一、原告聲明求為判決被告應給付原告新台幣（下同）壹佰壹拾
    玖萬捌仟伍佰肆拾玖元，及自被告領取張黃秀容存款翌日起
    至清償日，按年息百分之五計算之利息。其陳述略稱：兩造
    之母親張黃秀容於民國92年10月19日下午七時許，因車禍意
    外死亡。原告於94年6月間，經友人詢問其母張黃秀容之遺
    產是否申報事宜，始向被告追問，被告稱已申報，但請求交
    付遺產申報書被拒絕，遂於同年7月7日向財政部中區國稅局
    申請補發遺產稅免稅證明書，方知其母張黃秀容遺有彰化市
    第十信用合作社（下稱彰化十信）中華分社（帳號0000-000
    000000號）之現金存款5,992,747元，該遺產應由原告、被
    告、張欽洲、張翠喜及父親張有生共同繼承。詎被告竟由其
    掌管母親喪事，握有其等母親之存摺、印章之機會，趁機將
    上開現金遺產盜領侵占，其後將其中250萬元交付張欽洲，
    張欽洲之印章交給被告，被告叫張欽洲不要管。原告請求被
    告比照交付上開金額，但為被告所拒等語。
二、查兩造之母親張黃秀容於92年10月19日因故死亡，張黃秀容
    名下有彰化十信中華分社（帳號0000-000000000號）之現金
    存款5,99 2,747元，且張黃秀容之配偶張有生與子女即原告
    甲○○、被告乙○○及訴外人張欽洲、張翠喜未拋棄繼承一
    節，為原告所自陳在卷，並為被告所不爭執，亦有戶籍謄本
    、財政部中區國稅局遺產稅免稅證明書各一份在卷可資佐證
    ，堪認屬實。次查，本件原告雖向被告給付壹佰壹拾玖萬捌
    仟伍佰肆拾玖元，惟該訴訟標的為被繼承人黃張秀容名下之
    財產，換言之上開財產，從形式上觀察，屬於遺產。按民法
    第1151條規定：「繼承人有數人時，在分割遺產前，各繼承
    人對於遺產全部為公同共有。」如上訴人之主張：兩造共同
    繼承之遺產，迄尚未分割，既仍屬全體繼承人共同共有，上
    訴人既無取得系爭土地所權應有部分之可言。最高法院72年
    度台上字第3203號判決可資參見。是以本件被繼承人張黃秀
    容名下之全部遺產，迄未經分割，則兩造及其他之繼承人對
    遺產之全部為共同共有，無取得遺產某權利之應有部分甚明
    。綜上所述，本件原告之訴，依其所訴之上述事實為形式審
    查，在法律上顯無理由。從而，本院依民事訴訟法249條第2
    項之規定，得不經言詞辯論，逕以判決駁回之。
三、依民事訴訟法第249條第2項、第78條裁定如主文。
中　　華　　民　　國　　94　　年　　10　　月　　11　　日
                    家事法庭法　官　張德寬
以上正本係照原本作成。
如對本判決不服，須於判決送達後20日內向本院提出上訴狀。
中　　華　　民　　國　　94　　年　　10　　月　　11　　日
                      　　　    書記官　林政佑
